# 请教陈版，同一控制下取得非控股权的处理

提问人：smalldonkey 时间：2021-09-30 11:33:07
1 、假如某集团将子公司A的30%股权无偿划转给另一子公司B，请问B公司单体和集团合并报表层面分别如何处理？
2 、假如某集团下属子公司B支出 1000 万收购另一子公司A的30%股权，子公司A在最终控制方的合并报表层面净资产账面价值为 2000 万，30%股权的价值为 600 万。请问B公司和集团如何会计处理？

回答人：chenyiwei
1 、B公司单体层面，通常均按照该项长期股权投资在集团合并报表层面的账面价值作为入账价值，同时贷记资本公积。集团合并报表层面，该内部划转交易的影响应完全抵销。
2 、B公司应按实际支付的投资款作为对A公司30%长期股权投资（或金融资产）的成本。该金额的确定与被投资子公司的账面净资产无关。但如果该内部交易作价显失公允的，则仅可按公允价值作为对A的投资成本，交易价格超出公允价值的差额按权益性交易原则处理。